ru: Тип пользователя: Индивидуальный; Крупное предприятие; Средний бизнес/предприятие; Малый бизнес; Другой
zh-CN: 用户类型: 个人; 大型企业; 中型企业; 小型企业; 其他
pt-PT: Tipo de utilizador: Individual; Grande empresa; Pequena/média empresa; Pequena empresa; Outro
es: Tipo de usuario: Individual; Gran empresa; Mediana empresa/negocio; Pequeña empresa; Otros
zh-TW: 使用者類型: 個人; 大型企業; 中型商務/企業; 小型商家; 其他
fr: Type d’utilisateur: Individuel; Grande entreprise; Entreprise/entreprise de taille moyenne; Petite entreprise; Autre
cs: Typ uživatele: Jednotlivec; Velký podnik; Středně velká firma/podnik; Malá firma; Jiné
el: Τύπος χρήστη: Ιδιώτης; Μεγάλη επιχείρηση; Μεσαία επιχείρηση; Μικρή επιχείρηση; Άλλο
ro-RO: Tip de utilizator: Persoană; Întreprinderi mari; Afaceri/întreprinderi mijlocii; Afaceri mici; Altele
fi: Käyttäjätyyppi: Yksilöllinen; Suuri yritys; Keskisuuri liike/yritys; Pienyritys; Muu
de: Benutzertyp: Einzelperson; Großes Unternehmen; Mittelständisches/großes Unternehmen; Kleinbetrieb; Sonstiges
pl: Typ użytkownika: Osoba fizyczna; Duże przedsiębiorstwa; Małe i średnie firmy/przedsiębiorstwa; Małe przedsiębiorstwo; Inne
nl: Type gebruiker: Individu; Grote onderneming; Middelgroot bedrijf/onderneming; Klein bedrijf; Andere
ja: ユーザーの種類: 個人; 大規模エンタープライズ; 中規模ビジネス/エンタープライズ; 小規模ビジネス; その他
lt-LT: Naudotojo tipas: Individualus; Didelės įmonės; Vidutinio dydžio verslas / įmonė; Smulkus verslas; Kita
sl-SI: Vrsta uporabnika: Posameznik; Veliko podjetje; Srednje veliko podjetje/podjetje; Malo podjetje; Drugo
sv: Användartyp: Individuell; Stort företag; Medelstort företag; Småföretag; Övrigt
vi: Loại người dùng: Cá nhân; Doanh nghiệp lớn; Doanh nghiệp vừa/doanh nghiệp; Doanh nghiệp nhỏ; Khác
tr: Kullanıcı türü: Bireysel; Büyük/Kurumsal işletme; Orta büyüklükteki işletme/kurum; Küçük işletme; Diğer
pt-BR: Tipo de usuário: Pessoa física; Empresas de grande porte; Empresa de médio porte; Pequena empresa; Outro
ko: 사용자 유형: 개인; 대기업; 중소기업/기업; 소기업; 기타
hu: Felhasználó típusa: Egyedi; Nagyvállalat; Középvállalkozás/üzlet; Kisvállalkozás; Egyéb
th: ประเภทผู้ใช้: บุคคล; วิสาหกิจขนาดใหญ่; ธุรกิจ/วิสาหกิจขนาดกลาง; ธุรกิจขนาดเล็ก; อื่นๆ
hr-HR: Vrsta korisnika: Pojedinac; Veliko poduzeće; Srednje velika tvrtka/poduzeće; Mala tvrtka; Ostalo
da: Brugertype: Individuel; Stor virksomhed; Mellemstor virksomhed; Mindre virksomhed; Andet
en: User type: Individual; Large enterprise; Medium-sized business/enterprise; Small business; Other
sk-SK: Typ používateľa: Fyzická osoba; Veľký podnik; Stredne veľký podnik/spoločnosť; Malý podnik; Iné
it: Tipo di utente: Individuale; Grande impresa; Azienda/impresa di medie dimensioni; Piccola impresa; Altro
nb: Brukertype: Individuell; Stor enterprise; Mellomstor bedrift/enterprise; Lite firma; Annet
bg-BG: Тип потребител: Индивидуален; Голямо предприятие; Среден бизнес/предприятие; Малък бизнес; Други